臺灣新竹地方法院民事裁定  
111年度原小上字第1號
上  訴  人  葉日菊  
被上 訴 人  陳建雄  

上列當事人間損害賠償事件，上訴人對於民國111年8月5日本院1
11年度竹東小字第101號小額訴訟事件第一審判決不服，提起上
訴，本院裁定如下：
    主  文
上訴駁回。
第二審訴訟費用新臺幣壹仟伍佰元由上訴人負擔。
    理  由
一、按對於小額程序之第一審裁判，得上訴或抗告於管轄之地方
    法院，其審判以合議行之。對於前項第一審裁判之上訴或抗
    告，非以其違背法令為理由，不得為之。上訴狀內應記載上
    訴理由，表明下列各款事項：（一）原判決所違背之法令及
    具體內容。（二）依訴訟資料可認為原判決有違背法令之具
    體事實，民事訴訟法第436條之24、第436條之25分別定有明
    文。又所謂違背法令，係指依同法第436條之32第2項準用第
    468條所定判決不適用法規或法規適用不當、第469條第1至5
    款所列判決當然違背法令之情形。是當事人對於小額程序第
    一審判決提起上訴時，如以原判決有民事訴訟法第468條所
    定不適用法規或法規適用不當為理由，其上訴狀或理由書應
    具體指摘該判決所違背之法令條項，或有關判例、解釋字號
    ，或成文法以外之習慣或法理等及其內容，暨係依何訴訟資
    料可認為有違背法令之事實；如以原判決有同法第469條第1
    至5款所列判決當然違背法令之情形為理由，其上訴狀或理
    由書應具體揭示該判決有何合於各該條款所列情形之內容，
    及係依何訴訟資料可認為有當然違背法令之事實。倘當事人
    未依上述方法表明，或僅係就原審取捨證據、認定事實之職
    權行使，指摘其為不當，而顯與前揭法條規定不相合，即難
    認上訴為合法（最高法院71年台上字第314號判例要旨參照
    ）。又上訴不合法，第二審法院應依同法第436條之32第2項
    準用第471條第1項、第444條第1項規定，法院毋庸命其補正
    ，應逕以裁定駁回之。
二、本件上訴人對原審小額訴訟之第一審判決提起上訴，核其上
    訴聲明及理由略以：被上訴人於民國109年8月7日晚上10時5
    5分敲打上訴人住宅即門牌號碼新竹縣○○鎮○○路00巷0號2樓
    鐵門及鐵門門鎖，造成鐵門門鎖損壞及鐵門凹陷脫漆，致上
    訴人受有更換鎖頭及油漆師傅處置共新臺幣（下同）7,000
    元之損害。上訴人三度報警對被上訴人提出刑事告訴，惟被
    上訴人於檢察官偵查時否認上開毀損事實，最終未被起訴，
    然上訴人確有報案紀錄可證明被上訴人說謊，爰上訴聲明：
    原判決廢棄。被上訴人應賠償上訴人7,000元，及自起訴狀
    繕本送達翌日起至清償日止按年息5%計算之利息。
三、經查，本件上訴人係對於小額訴訟程序第一審判決提起上訴
    ，惟其上訴意旨所陳之前開內容，無非著重於被上訴人如何
    為侵權行為及上訴人報案後員警處理經過，核屬事實審法院
    取捨證據、認定事實之職權範圍，應由事實審法院斟酌全辯
    論意旨及調查證據之結果，依自由心證判斷之。上訴人之上
    訴理由未表明原審判決違背法令之具體內容，亦未表明依訴
    訟資料合於該違背法令之具體事實，或原判決如何不適用法
    規或適用法規不當，或有何民事訴訟法第469條第1至5款規
    定所列判決當然違背法令之事由，難認對原審判決之如何違
    背法令已有具體之指摘，揆諸前揭說明，自不得謂已合法表
    明上訴理由。至上訴人另聲請傳喚證人桃山派出所田姓警員
    部分，核屬上訴人於第二審程序中始提出之新攻擊防禦方法
    ，且上訴人亦未釋明原審有何違背法令致其未能提出該方法
    ，則依上說明，本院自不得加以審酌。從而，本件上訴人提
    起上訴，難認合法，應逕以裁定駁回之。
四、爰裁定如主文第1項，並依民事訴訟法第436條之19第1項規
    定，確定上訴人應負擔之第二審訴訟費用額如主文第2項所
    示。
中　　華　　民　　國　　111 　年　　9 　　月  　30　　日
                  民事第二庭  審判長法  官   彭淑苑
　　　　　　　　　　　　　　　　　　法  官   周美玲
　　　　　　　　　　　　　　　　　　法　官　 傅伊君
以上正本係照原本作成。　　　　　　　
本裁定不得抗告。
中　　華　　民　　國　　111 　年　　9 　　月　　30　　日
　　　　　　　　　　　　　　　　　　書記官   彭富榮